{"related": ["multiplicaci\u00f3n", "m\u00faltiple"], "etymology": "Borrowing from Latin multiplic\u0101re, present active infinitive of multiplic\u014d.", "url": "https://en.wiktionary.org/wiki/multiplicar", "definitions": ["to multiply"], "verb": "multiplicar", "synonyms": [], "description": "multiplicar (first-person singular present multiplico, first-person singular preterite multipliqu\u00e9, past participle multiplicado)", "conjugations": {"imperative": {"affirmative": ["", "multiplica (t\u00fa) - multiplic\u00e1 (vos)", "multiplique", "multipliquemos", "multiplicad", "multipliquen"], "negative": ["", "no multipliques", "no multiplique", "no multipliquemos", "no multipliqu\u00e9is", "no multipliquen"]}, "infinitive": "multiplicar", "indicative": {"future": ["multiplicar\u00e9", "multiplicar\u00e1s", "multiplicar\u00e1", "multiplicaremos", "multiplicar\u00e9is", "multiplicar\u00e1n"], "preterite": ["multipliqu\u00e9", "multiplicaste", "multiplic\u00f3", "multiplicamos", "multiplicasteis", "multiplicaron"], "imperfect": ["multiplicaba", "multiplicabas", "multiplicaba", "multiplic\u00e1bamos", "multiplicabais", "multiplicaban"], "conditional": ["multiplicar\u00eda", "multiplicar\u00edas", "multiplicar\u00eda", "multiplicar\u00edamos", "multiplicar\u00edais", "multiplicar\u00edan"], "present": ["multiplico", "multiplicas (t\u00fa) - multiplic\u00e1s (vos)", "multiplica", "multiplicamos", "multiplic\u00e1is", "multiplican"]}, "pastparticiple": {"plural": {"feminine": "multiplicadas", "masculine": "multiplicados"}, "singular": {"feminine": "multiplicada", "masculine": "multiplicado"}}, "gerund": "multiplicando", "subjunctive": {"imperfect_se": ["multiplicase", "multiplicases", "multiplicase", "multiplic\u00e1semos", "multiplicaseis", "multiplicasen"], "future": ["multiplicare", "multiplicares", "multiplicare", "multiplic\u00e1remos", "multiplicareis", "multiplicaren"], "imperfect_ra": ["multiplicara", "multiplicaras", "multiplicara", "multiplic\u00e1ramos", "multiplicarais", "multiplicaran"], "present": ["multiplique", "multipliques (t\u00fa) - multipliqu\u00e9s (vos)", "multiplique", "multipliquemos", "multipliqu\u00e9is", "multipliquen"]}}, "pronunciations": []}